【裁判字號】    92,易,89
【裁判日期】    920424
【裁判案由】    竊盜等
【裁判全文】
臺灣彰化地方法院刑事判決                            九十二年度易字第八九號
    公  訴  人  臺灣彰化地方法院檢察署檢察官
    被      告  甲○○
右列被告因竊盜等案件，經檢察官提起公訴（九十一年度偵字第三八七三、四五五三
、四六五八、四八八五、四八八六號），本院判決如左：
    主      文
甲○○連續攜帶兇器竊盜，累犯，處有期徒刑壹年捌月。
扣案之大型剪刀及老虎鉗各壹把均沒收。
    事      實
一、甲○○前曾於民國八十八年間因恐嚇及妨害自由案件，經本院於八十八年六月七
    日判處應執行有期徒刑二年二月，同年八月十七日由台灣高等法院台中分院駁回
    上訴確定，於八十九年十二月十一日執行完畢。猶不知悛悔，竟意圖為自己不法
    之所有，基於概括之犯意，先後於附表一編號一至十一所列之時間、地點，竊取
    附表一編號一至十一所列之財物，得手後將所竊得之廢鐵、電線等物，售予不知
    情之資源回收商王秀雄、黃美珠、林桂枝（檢察官均另為不起訴處分）等人。又
    甲○○另與一不詳姓名年籍、綽號「阿明」之成年男子，共同基於意圖為自己不
    法之所有之概括犯意聯絡，於附表一編號十二所列之時間、地點，竊取丁○○所
    有之臺灣銀行金融卡及機車行照各一枚後，再於同年七月一日至七月十一日止，
    連續二十六次持上開金融卡，至彰化商業銀行鹿港分行、鹿港信用合作社、復華
    銀行鹿港分行等金融機構之自動付款設備，輸入密碼而提領現金，使上開金融機
    構陷於錯誤而如數交付現金，共計新台幣（下同）三十六萬九千七百一十九元（
    含跨行提款之手續費一一九元），所得款項，朋分花用。嗣於同年七月十一日凌
    晨一時許，在彰化縣福興鄉○○村○○路○段三八二號前為警查獲後，始再循線
    查獲上情。
二、案經彰化縣警察局鹿港分局及北斗分局先後報請臺灣彰化地方法院檢察署檢察官
    偵查起訴。
    理      由
一、右揭時地附表一編號十二竊盜、詐欺之犯罪事實，業據被告甲○○坦白承認，惟
    對於附表一其餘犯行則矢口否認有竊盜犯行，辯稱：我覺得那是廢棄物，才會檢
    拾各該物品賣錢維生，至於附表一編號二部分，我只有拿角鐵，沒有拿鋁材，電
    鑽是我父親所有，並非竊取之物云云。經查：附表一編號一至十二之竊盜、詐欺
    犯行業據被害人丑○○○、丙○○、卯○○、庚○○、己○○、辛○○、壬○○
    、詹樹木、子○○、乙○○、寅○○、丁○○等人於警詢、偵查及本院審理中指
    訴失竊之情節甚明，且被害人丑○○○等人所有之上開財物，放置在屋外，或以
    鐵鍊鎖住、或整齊堆放，或外觀甚為新穎，均無拋棄之意，被告以前開情詞置辯
    ，應係事後卸責之詞，不足憑信。此外，並有贓物認領保管單、照片、存摺影本
    、復華銀行鹿港分行、彰化商業銀行鹿港分行、鹿港信用合作社等金融機構自動
    櫃員機交易明細表在卷可稽，本件事證明確，被告犯行洵堪認定。
二、查扣案之大型剪刀及老虎鉗各一把，俱屬前端銳利、金屬材質之工具，具有危險
    性，客觀上均足供兇器使用。核被告甲○○所為，係犯刑法第三百二十條第一項
    竊盜、第三百二十一條第一項第三款之攜帶兇器竊盜及第三百三十九條之二第一
    項之利用自動付款設備詐欺罪。被告就附表一編號十二之犯行，與綽號「阿明」
    者之成年人間，互有犯意聯絡及行為分擔，均為共同正犯。其先後多次竊盜、利
    用自動付款設備詐欺犯行，時間緊接，所犯係構成要件相同之罪，顯係基於概括
    犯意為之，應依連續犯之規定，就竊盜罪部分，論以一犯罪情節較重之攜帶兇器
    竊盜罪論處，另就利用自動付款設備詐欺論以一罪。又被告於附表一編號十二之
    時間、地點所犯之竊盜與上開連續利用自動付款設備詐欺罪間，有方法結果之牽
    連關係，另依刑法第五十五條後段之規定，從一重之攜帶兇器竊盜罪處斷。末查
    被告前曾於八十八年間因恐嚇及妨害自由案件，經本院於八十八年六月七日判處
    應執行有期徒刑二年二月，同年八月十七日由台灣高等法院台中分院駁回上訴確
    定，於八十九年十二月十一日執行完畢一節，有臺灣彰化地方法院檢察署刑案資
    料查註紀錄表及臺灣高等法院被告全國前案紀錄表在卷足憑，被告受此有期徒刑
    執行完畢後，五年內再犯有期徒刑以上之罪，應依累犯規定，加重其刑。爰審酌
    被告犯罪之動機、方法、手段、所生危害暨犯後態度等一切情狀，量處如主文所
    示之刑。扣案之大型剪刀及老虎鉗各一把，為被告所有供犯罪所用之物，依法併
    予宣告沒收。至於扣案之金戒指一只及金項鍊一條，係被告用被害人丁○○之存
    款所購得之物，已據被告陳明在卷，應予發還被害人丁○○。
三、又公訴意旨另以附表二所載之事實，認為被告涉犯有刑法第三百二十條第一項之
    竊盜罪嫌。惟查：告訴人戊○○係被告之舅公，係屬四親等內之血親，已據告訴
    人戊○○及被告陳明在卷，揆諸刑法第三百二十四條第二項之規定，此須告訴乃
    論。又該稻米十包係屬告訴人戊○○所有一節，已據告訴人戊○○於本院審理中
    陳明在卷（見本院九十二年二月二十四日訊問筆錄），本院衡諸施招年紀已大（
    民國十二年十二月一日生），無法從事農作，又係住於弟弟戊○○位於彰化縣鹿
    港鎮竹圍巷臨一二一之一號住處，二人相依為命，被告又係自上開住處取走稻米
    ，因此本院認為被告竊取之十包稻米，應係告訴人戊○○所有較為可採。次按告
    訴乃論之罪，告訴人於第一審辯論終結前得撤回其告訴，刑事訴訟法第二百三十
    八條第一項定有明文。本件告訴人戊○○前於警詢中告訴被告上開行為涉犯刑法
    第三百二十條第一項之罪嫌，茲據告訴人戊○○於九十二年二月二十四日當庭向
    本院陳明撤回其告訴，有該訊問筆錄在卷可稽，原應為不受理判決之諭知，惟公
    訴意旨認此部分與前開有罪部分，係屬連續犯之裁判上一罪關係，爰不另為不受
    理判決之諭知。
四、至於公訴意旨另以附表三編號一所示之事實認為被告涉犯有刑法第三百二十條第
    一項之竊盜罪嫌。然訊據被告於偵查及本院審理中均堅決否認涉有此部分犯行，
    辯稱：「我以為那些是廢鐵，所以才撿去賣，並沒有要偷的意思」等語。經查，
    癸○○於本院陳明：並未丟掉鋁梯等語（見本院九十二年二月二十四日訊問筆錄
    ），是以此部分不能證明被告犯罪，此外，復查無其他積極證據足資認定被告有
    竊盜犯行，原應為無罪之諭知，惟公訴意旨認此部分與前開有罪部分有連續犯之
    裁判上一罪關係，爰不另為無罪諭知，併此敘明。
據上論斷，應依刑事訴訟法第二百九十九條第一項前段，刑法第五十六條、第三百二
十一條第一項第三款、第三百三十九條之二第一項、第五十五條、第四十七條、第三
十八條第一項第二款，判決如主文。
本案經檢察官唐道發到庭執行職務。
中      華      民      國    九十二    年      四      月    二十四    日
                                    臺灣彰化地方法院刑事第二庭
                                        法      官  李  水  源
右正本證明與原本無異。
如不服本判決，應於送達後十日內向本院提出上訴狀( 須附繕本 )。
告訴人或被害人對於判決如有不服具備理由請求檢察官上訴者，其上訴期間之計算係
以檢察官收受判決正本之日期為準。
                                        法院書記官  廖  建  興
中      華      民      國    九十二    年      五      月    二十七    日
附錄本案論罪科刑法條全文
刑法第三百二十一條
犯竊盜罪而有左列情形之一者，處六月以上五年以下有期徒刑：
一、於夜間侵入住宅或有人居住之建築物、船艦或隱匿其內而犯之者。
二、毀越門扇、牆垣或其他安全設備而犯之者。
三、攜帶兇器而犯之者。
四、結夥三人以上而犯之者。
五、乘火災、水災或其他災害之際而犯之者。
六、在車站或埠頭而犯之者。
前項之未遂犯罰之。
人者，處二年以下有期徒刑、拘役或五百元以下罰金。
刑法第三百三十九條之二
意圖為自己或第三人不法之所有，以不正方法由自動付款設備取得他人之物者，處三
年以下有期徒刑、拘役或一萬元以下罰金。
以前項方法得財產上不法之利益或使第三人得之者，亦同。
附表一
┌──┬─────┬───────┬──────────────────┐
│編號│時間      │ 行為地點     │ 犯罪方法、被害人及所得財物         │
├──┼─────┼───────┼──────────────────┤
│一  │九十一年五│彰化縣鹿港鎮鹿│竊取丑○○○所有之不鏽鋼餐車一部（價│
│    │月初某日  │草路一段五五五│值約三千元）                        │
│    │          │號騎樓        │                                    │
├──┼─────┼───────┼──────────────────┤
│二  │九十一年五│彰化縣鹿港鎮東│竊取己○○所有之電鑽（HITACHI）一台 │
│    │月九日上午│石里海浴路八十│、角鐵一批、鋁門材料一批、木材工具（│
│    │十時許    │六之三號      │電器類）一批。                      │
├──┼─────┼───────┼──────────────────┤
│三  │九十一年五│彰化縣鹿港鎮頂│竊取丙○○所有之鋼筋約六十公斤      │
│    │月十日某時│厝里樂群路後方│                                    │
│    │          │公園預定地    │                                    │
│    │          │              │                                    │
├──┼─────┼───────┼──────────────────┤
│四  │九十一年五│彰化縣鹿港鎮東│竊取辛○○所有之廚具器材一批        │
│    │月十一日下│石里海浴路一二│                                    │
│    │午四時許  │四號屋外      │                                    │
│    │          │              │                                    │
├──┼─────┼───────┼──────────────────┤
│五  │九十一年五│彰化縣鹿港鎮頂│竊取卯○○所有之鋼筋五、六支        │
│    │月十六日某│厝里永安一路四│                                    │
│    │時        │十五號工地    │                                    │
│    │          │              │                                    │
├──┼─────┼───────┼──────────────────┤
│六  │九十一年五│彰化縣鹿港鎮顏│竊取詹樹木所有之防爆鋼圈四十個（約一│
│    │月中旬某日│厝段五二七之一│百五十公斤）                        │
│    │晚間八時許│七八地號      │                                    │
├──┼─────┼───────┼──────────────────┤
│七  │九十一年五│彰化縣鹿港鎮詔│竊取壬○○所有之鋼鐵廢材一批（重約四│
│    │月十八日晚│安里牛埔巷五十│十公斤，價值約四百元）              │
│    │間九時許  │一號屋外      │                                    │
├──┼─────┼───────┼──────────────────┤
│八  │九十一年五│彰化縣鹿港鎮自│竊取庚○○所有之鋁梯一把            │
│    │月二十二日│由路一七０號「│                                    │
│    │某時      │小天使托兒所」│                                    │
│    │          │後方          │                                    │
├──┼─────┼───────┼──────────────────┤
│九  │九十一年五│彰化縣福興鄉二│竊取子○○所有之建築鋼材一批（重約一│
│    │月底某日晚│港村福正路一八│百二十公斤）                        │
│    │間九時許  │一巷旁工地    │                                    │
├──┼─────┼───────┼──────────────────┤
│十  │九十一年六│彰化縣鹿港鎮東│以客觀上足供凶器使用之大型剪刀、老虎│
│    │月九日晚間│石里海浴路五十│鉗各一把，竊取乙○○所有之電線一批（│
│    │九時許    │號屋外        │約一百四十公斤，價值約六千元）      │
├──┼─────┼───────┼──────────────────┤
│十一│九十一年六│彰化縣鹿港鎮新│竊取寅○○所有之銅線一捆（重約十公斤│
│    │月十一日上│宮段九五三號電│）                                  │
│    │午九時至十│台街旁        │                                    │
│    │一時許    │              │                                    │
├──┼─────┼───────┼──────────────────┤
│十二│九十一年六│彰化縣鹿港鎮中│與一姓名、年籍不詳綽號「阿明」之成年│
│    │月二十六日│正路五八八號勞│男子，以不明工具撬開丁○○所有車牌號│
│    │中午十二時│工學院前      │碼ＮＯＪ─六六六號重型機車置物箱，竊│
│    │許        │              │取放置在內之臺灣銀行提款卡及機車行照│
│    │          │              │各一枚，並自九十一年七月一日起至同年│
│    │          │              │、月十一日止，連續二十六次共同盜領該│
│    │          │              │帳戶內之存款，總計三十六萬九千七百十│
│    │          │              │九元。                              │
└──┴─────┴───────┴──────────────────┘
附表二
┌──┬─────┬───────┬──────────────────┐
│編號│時間      │ 行為地點     │ 犯罪方法、被害人及所得財物         │
├──┼─────┼───────┼──────────────────┤
│一  │九十一年四│彰化縣鹿港鎮詔│竊取戊○○（業據撤回告訴）所有之稻米│
│    │月間某日  │安里竹圍巷臨一│六包                                │
│    │          │二一之一號    │                                    │
├──┼─────┼───────┼──────────────────┤
│二  │九十一年六│同右          │竊取戊○○（業據撤回告訴）所有之稻米│
│    │月三十日下│              │四包                                │
│    │午三時許  │              │                                    │
└──┴─────┴───────┴──────────────────┘
附表三：
┌──┬─────┬───────┬──────────────────┐
│編號│時間      │ 行為地點     │     方法、被害人及所得財物         │
├──┼─────┼───────┼──────────────────┤
│一  │九十一年五│彰化縣鹿港鎮中│竊取癸○○所有之鋁梯一把            │
│    │月三十日某│正路與自由路口│                                    │
│    │時        │「十宜樓餐廳」│                                    │
│    │          │建築工地      │                                    │
└──┴─────┴───────┴──────────────────┘


司法院資訊處製作；財團法人民間司法改革基金會備份。
